【裁判字號】    89,易,1374
【裁判日期】    900427
【裁判案由】    竊盜
【裁判全文】
臺灣新竹地方法院刑事判決                        八十九年度易字第一三七四號
    公  訴  人  臺灣新竹地方法院檢察署檢察官
    被      告  甲○○
右列被告因竊盜案件，經檢察官聲請簡易判決處刑（八十九年度偵字第五七六七號）
及移
偵字第九六八號），經本院認為應適用通常程序審判，判決如左‥
    主  文
甲○○連續攜帶兇器竊盜，累犯，處有期徒刑壹年。扣案之鑰匙壹支沒收。
    事  實
一、甲○○於民國八十六年間曾因違反麻醉藥品管理條例案件，經台灣苗栗地方法院
    判處有期徒刑四月，甫於八十七年十一月二十六日執行完畢，仍不知悔改，復基
    於意圖為自己不法所有之概括犯意，自八十九年八月二十六日起至同年十一月十
    五日止，在新竹市、新竹縣、苗栗縣等處，以持自己所有之鑰匙（扣案）、不知
    何人所有之一字起子撬開車門發動竊取自小客車，或所竊得之自小客車上客觀上
    足供兇器使用之扳手（約長十公分，未扣案）旋開螺絲竊取車牌之方式，竊取庚○○等人之自小客車、自小客車車牌，共竊取七次，均竊取得手（行為時間、地
    點、方法、竊得財物，詳如附表所示）。嗣經警於八十九年十月八日於苗栗縣頭
    份鎮○○里○○路信德國小旁尋獲附表編號二所示之自小客車（改懸掛附表編號
    三車牌），並於車內查得林華明皮包（內有林華明身分證一張）一個；又甲○○
    於八十九年十月八日夜間八時許，駕駛附表編號一所示自小客車，行經桃園縣桃
    園市○○街與鎮四街口為警查獲；於同年十一月二十日，在新竹市香山區中隘里
    中隘社區巷道內尋獲附表編號六所示之自小客車內有辛○○之行動電話一支，始
    分別循線查悉上情。
二、案經桃園縣警察局桃園分局報請臺灣新竹地方法院檢察官偵查起訴；及苗栗縣警
    察局頭份分局、竹南分局報請台灣苗栗地方法院檢察署檢察官移送併案審理。
    理  由
一、訊據被告甲○○坦認有於附表編號一、三、五時地，竊取如附表所示之自小客車
    及車牌，核與林華明於警訊所供曾搭乘被告所駕駛之上開自小客車（偵四八四一
    卷第五頁）；被害人乙○○、車主黃宇珍之父戊○○於警訊所述遭竊時、地相符
    （同右卷第十八頁、第十五頁）；被害人庚○○所述被害情節相符（偵五七六七
    號卷第十二頁），復有鑰匙一支扣案、贓物認領保管單二紙在卷可憑（同右卷第
    十三頁；偵四八四一號卷第十六頁、第十九頁），被告之自白核與事證相符，堪
    信為真實，此部分犯行堪以認定。
二、訊據被告雖矢口否認有於附表編號二、四、六、七所示時、地，竊得如附表所示
    之物，辯稱：附表編號二、四所示之自小客車，係綽號阿忠、志明者交付予伊使
    用，且從未以附表編號六所示之自小客車（改懸掛附表編號七所示之車牌）搭載
    辛○○云云。然查：
（一）被告於檢察官訊問時即自承：釷星的車子（即附表編號二所示之自小客車）係
      伊自己在新竹縣竹東鎮以一字起子竊取，附表編號四所示之自小客車係伊所竊
      取等語（偵四八四一號卷第二八頁反面），核與被害人戴秋東所述遭竊地點相
      符，佐以，被告自承曾駕駛上開二輛自小客車，係自「志明」、「阿忠」二不
      詳姓名年籍之男子處無償取得，此並據關係人林華明於警訊時指稱曾搭乘被告
      所駕駛之上開自小客車等語在卷，是此二自小客車當時確係被告所持有無疑。
      雖被告以右揭情詞置辯，然被告無法提出其友人「志明」、「阿忠」之聯絡方
      式，顯見被告與該「志明」、「阿忠」者並不熟稔，衡諸情理當無將價值菲薄
      之物隨意借予不熟悉之人。況被告遭警查獲時，先則供稱二輛車均係「志明」
      所交付予伊使用，於檢察官偵查時復供稱，附表編號二所示者係其所竊，附表
      編號四所示之自小客車係「阿忠」所交付，於本院訊問時另改稱：一台係「志
      明」所交付，一台係「阿忠」、「志明」所共同交付，供詞反覆，顯均不足採
      ，此外，復有贓物認領保管收據在卷可憑，被告此部分犯行，應堪認定。
（二）又警方於新竹市○○區○○里○○○區巷道內所尋獲如附表編號六所示之自小
      客車（改懸掛附表編號七所示之車牌），在該車上所查獲之行動電話，係證人
      辛○○所有，且於八十九年十一月十五日或二十日，因辛○○至其妹男友鄒清
      龍處幫忙照顧小孩，適甲○○駕駛上開自小客車至該處找鄒清龍，故順道搭甲○○之便車至苗栗客運南庄總站，於搭乘該車時將行動電話遺落該車內等情，
      業據辛○○於警訊及本院審理時證述無訛，並有行動電話一支扣案可資佐證，
      且被告甲○○坦認認識辛○○、鄒清龍，參以辛○○與被告係舊識，又無故仇
      怨隙，當無故為誣攀被告之必要，顯見被告於八十九年十一月十五日或二十日
      確有駕駛上開自小客車搭載辛○○無訛。另上開自小客車及車牌係被害人丁○○、己○○在上述時地所失竊，業據二人於警訊時指述明確，佐以被害人二人
      失竊該自小客車及車牌，分別係在八十九年十一月十四日、同年月十五日，被
      告駕駛該車搭載辛○○之時間係在同年月十五日或二十日，時間之密接性觀之
      ；並參諸竊盜犯行本係秘密為之，除經被告坦承犯行，或遭當場失風查獲外，
      委難查得實情，職是之故，在被告持有該贓物時，即使未經被告自白竊盜犯行
      ，但除非別有事證，足認該贓物係取自他人或以他法取得，確未竊取該物品外
      ，尚難執此遽認竊盜之證據有所未足，否則致知過坦承者難逃刑典，飾詞否認
      者反得僥倖，而失理之平。本件被告既係於該自小客車及車牌遭竊後數日，持
      有該等贓物，復無從明確交得該等贓物來源，此外，復有贓物認領保管收據一
      紙在卷可憑，應認被告確有此部分竊盜犯行無疑。
二、按雙頭扳手（約長十公分）、一字起子，均甚為尖銳，客觀上均足供兇器使用，
    被告甲○○持上開工具竊取附表編號二、三、五之財物核其此部分所為，均係犯
    刑法第三百二十一條第一項第三款之加重竊盜罪，另核被告所為附表編號一、四
    、六、七部分犯行，係犯刑法第三百二十條第一項之竊盜罪。被告多次竊盜犯行
    ，時間緊接，方法相同，觸犯構成要件相同之罪名，顯係基於概括犯意為之，依
    連續犯規定論以情節較重之攜帶兇器竊盜一罪，並依法加重其刑。被告於八十六
    年間曾因違反麻醉藥品管理條例案件，經台灣苗栗地方法院判處有期徒刑四月，
    甫於八十七年十一月二十六日執行完畢，有卷附台灣高等法院被告全國前案紀錄
    表可按，其受有期徒刑之執行完畢，五年以內再犯有期徒刑以上之罪，為累犯，
    依法遞加重其刑。又附表編號二至七部分犯行（即併案部分），雖未據公訴人起
    訴，惟檢察官就犯罪事實一部起訴者其效力及於全部，此部分犯行既與上開論罪
    科刑之附表編號一部分犯行有連續犯裁判上一罪之關係，已如前述，本院自得併
    予審究。審爰酌被告前有搶奪、妨害風化、違反麻醉藥品管理條例、竊盜等前科
    ，有台灣高等法院被告全國前案紀錄表可按，足見其素行不佳、犯罪之手段具危
    害性、所生之損害、犯罪後坦認部分犯行態度尚佳等一切情狀，量處如主文所示
    之刑。
四、扣案之鑰匙一支，係被告所有，且係供犯罪所用之物，亦據其供明在卷，應依刑
    法第三十八條第一項第二款宣告沒收。另作案用之一字起子、扳手等物（均未據
    扣案），被告否認為其所有，此外復查無其他證據足資證明確為被告所有，不予
    宣告沒收，併此敘明。
參、據上論斷，應依刑事訴訟法第四百五十二條、第二百九十九條第一項前段，刑法
    第五十六條、第三百二十一條第一項第三款、第四十七條、第三十八條第一項第
    二款，判決如主文。
本案經檢察官吳金棟到庭執行職務。
中      華      民      國    九十      年      四      月    二十七    日
                                臺灣新竹地方法院刑事第一庭
                                    法  官  滕治平
右正本證明與原本無異。
如不服本判決，應於判決送達後十日內向本院提出上訴狀( 應附繕本 )，上訴於
臺灣高等法院。
                                    書記官  江靜玲
中      華      民      國    九十      年      四      月    三十      日
中華民國刑法第三百二十一條
 (加重竊盜罪)
犯竊盜罪而有左列情形之一者，處六月以上五年以下有期徒刑：
一  於夜間侵入住宅或有人居住之建築物、船艦，或隱匿其內而犯之者。
二  毀越門扇、牆垣或其他安全設備而犯之者。
三  攜帶兇器而犯之者。
四  結夥三人以上而犯之者。
五  乘火災、水災或其他災害之際而犯之者。
六  在車站或埠頭而犯之者。
前項之未遂罰之。
附表：
┌──┬────┬─────┬────────┬────┬────┬───┐
│編號│行為時間│ 行為地點 │行  為   方  法 │所得財物│ 被害人 │備 註 │
├──┼────┼─────┼────────┼────┼────┼───┤
│一  │八十九年│新竹市內湖│甲○○以自己所有│車號ＪＶ│庚○○  │偵五七│
│    │十月六日│路一○七巷│之鑰匙撬開車門發│－三○一│        │九七號│
│    │上午五時│九號前    │動竊取          │○號自小│        │卷    │
│    │許      │          │（有扣案）      │客車    │        │      │
│    │        │          │                │        │        │      │
│    │        │          │                │        │        │      │
├──┼────┼─────┼────────┼────┼────┼───┤
│二  │八十九年│新竹縣竹東│甲○○以客觀上足│車牌號碼│壬○○  │偵四八│
│    │八月二十│鎮○○路三│供兇器使用之一字│ＪＲ－九│        │四一號│
│    │六日上午│段二七六號│起子撬開車門發動│七三七號│        │卷    │
│    │八時許  │前        │竊取            │自小客車│        │      │
│    │        │          │（未扣案）      │（釷星）│        │      │
├──┼────┼─────┼────────┼────┼────┼───┤
│三  │八十九年│桃園縣龍潭│甲○○以車上所置│車牌號碼│乙○○  │同右  │
│    │九月十日│鄉        │放客觀上足供兇器│ＧＡ－九│        │改懸掛│
│    │某時    │          │使用之二頭扳手（│三八二號│        │於編號│
│    │        │          │約長十公分）旋開│自小客車│        │二自小│
│    │        │          │螺絲竊取        │車牌二面│        │客車上│
│    │        │          │（未扣案）      │        │        │      │
├──┼────┼─────┼────────┼────┼────┼───┤
│四  │八十九年│新竹縣湖口│以不明方法竊取  │車牌號碼│隆強企業│同右卷│
│    │九月十九│鄉○○路與│                │Ｌ六－三│社所有，│      │
│    │日中午十│復興路口  │                │一九六號│丙○○使│      │
│    │二時許  │          │                │自小客車│用      │      │
│    │        │          │                │        │        │      │
│    │        │          │                │        │        │      │
├──┼────┼─────┼────────┼────┼────┼───┤
│五  │八十九年│苗栗縣頭份│同右編號二所示之│車牌號碼│戊○○  │同右卷│
│    │九月三十│鎮○○○街│方法竊取        │ＭＬ－八│（黃宇珍│      │
│    │下午五時│地下停車場│                │四九二號│所有）  │      │
│    │許      │          │                │自小客車│        │      │
│    │        │          │                │車牌二面│        │      │
│    │        │          │                │        │        │      │
├──┼────┼─────┼────────┼────┼────┼───┤
│六  │八十九年│苗栗縣竹南│以不詳方式撬開車│車牌號碼│丁○○  │偵九六│
│    │十一月十│鎮頂埔里中│門發動車輛竊取  │Ｗ三－二│        │八號卷│
│    │四日夜間│華路一一八│                │○○○號│        │      │
│    │七時許  │號前      │                │自小客車│        │      │
│    │        │          │                │        │        │      │
├──┼────┼─────┼────────┼────┼────┼───┤
│七  │八十九年│苗栗縣竹南│以不詳方法竊取  │車牌號碼│己○○  │同右卷│
│    │十一月十│鎮○○路三│                │二Ｈ－五│        │      │
│    │五日上午│四二號前  │                │九五五號│        │      │
│    │七時許  │          │                │自小客車│        │      │
│    │        │          │                │車牌二面│        │      │
│    │        │          │                │        │        │      │
└──┴────┴─────┴────────┴────┴────┴───┘


司法院資訊處製作；財團法人民間司法改革基金會備份。
